【裁判字號】    98,易,844
【裁判日期】    980728
【裁判案由】    竊盜
【裁判全文】
臺灣臺南地方法院刑事判決               98年度易字第844號
公  訴  人  臺灣臺南地方法院檢察署檢察官
被      告  乙○○
                    （現於臺灣臺南監獄臺南分監執行中）
上列被告因竊盜案件，經檢察官提起公訴（98年度偵字第2920號
），被告於準備程序期日就被訴事實為有罪陳述，經本院裁定由
受命法官獨任以簡式審判程序審理後，判決如下：
    主  文
乙○○攜帶凶器竊盜，累犯，處有期徒刑陸月，如易科罰金，以
新臺幣臺仟元折算壹日。
    事  實
一、乙○○曾因竊盜及違反毒品危害防制條例案件，先後經臺灣
    臺南地方法院於民國（下同）94年7月15日及94年11月10日
    ，分別以94年度簡字第1363號及94年度訴字第830號判決，
    各判處有期徒刑4月及應執行有期徒刑1年2月確定，兩案接
    續執行且於96年3月20日執行完畢。詎其仍不知悔改，意圖
    為自己不法之所有，於97年10月11日凌晨3時16分許，前往
    臺南縣新化鎮崙子頂243號屋後，持自備之老虎鉗1支為工具
    ，拆卸上址丙○所有之熱水器1台以竊取之，得手後隨即逃
    逸。嗣因台南縣警察局新化分局調查他案而通知其到案說明
    時，乙○○於前揭犯罪未被有偵查權之公務員或機關發覺前
    ，向台南縣警察局新化分局員警何俊智自首坦承上開犯行，
    進而接受裁判。
二、案經臺南縣警察局新化分局報請臺灣臺南地方法院檢察署檢
    察官偵查起訴。
    理  由
一、本案被告乙○○所犯係死刑、無期徒刑、最輕本刑為三年以
    上有期徒刑以外之罪，被告於行準備程序中就被訴事實為有
    罪之陳述，經法官告知簡式審判程序之旨，並聽取公訴人、
    被告之意見後，本院認為適宜由受命法官獨任進行簡式審判
    程序，而依刑事訴訟法第273條之1第1項規定，裁定改用簡
    式審判程序。
二、上開事實，業據被告乙○○於警詢、偵訊及本院準備及審判
    程序訊問時均坦認不諱，核與證人即被害人丙○之警訊指述
    、警員何俊智於偵訊之證述情節相符，並有照片四張等文件
    在卷可證，足認其自白與事實相符。準此，本件事證明確，
    被告犯行堪以認定，自應依法論科。
三、按刑法第321條第1項第3款之攜帶兇器加重竊盜罪，係以行
    為人攜帶兇器竊盜為其加重條件，此所謂兇器，其種類並無
    限制，凡客觀上足對人之生命、身體、安全構成威脅，具有
    危險性之兇器均屬之，且祇須行竊時攜帶此種具有危險性之
    兇器為已足，並不以攜帶之初有行兇之意圖為必要（最高法
    院79年臺上字第5253號判例參照）；查被告乙○○所持之工
    具老虎鉗，係金屬材質所製而質地堅硬，若持以行兇，客觀
    上足以對人之身體、生命構成威脅，具有殺傷力，當屬刑法
    第321條第1項第3款所稱兇器之一種。是核被告乙○○所為
    ，係犯刑法第321條第1項第3款之攜帶兇器竊盜罪。查被告
    有如起訴書所載犯罪科刑執行情形，有臺灣高等法院被告前
    案紀錄表一紙在卷可按，其於徒刑執行完畢五年以內再犯本
    件有期徒刑以上之罪，為累犯，應依刑法第47條規定加重其
    刑。又被告於犯罪未被有偵查權之公務員或機關發覺前，向
    偵辦他案之警員自首坦承犯行，進而接受裁判等情，業據證
    人即台南縣警察局新化分局偵查佐何俊智於偵訊時證述在案
    （見偵卷第19-20頁），爰依刑法第62條前段之規定，減輕
    其刑，並先加後減之。爰審酌被告因施用毒品致與家人離異
    ，一人獨居生活，又無其他謀生技能，嗣因三餐無繼，見鄰
    居戶外懸掛之熱水器而起非分之想，故竊取該熱水器拿去回
    收場賣得新台幣（下同）200元後供吃飯使用，然其行為卻
    造成被害人至少2,000元之損害及生活上之不便利，惟被告
    於行為後已見悔意，遂於警方偵辦他案之際向警員供出本件
    竊盜犯行，是其犯後態度尚稱良好等一切情狀，量處如主文
    所示之刑，並諭知易科罰金之折算標準，以資懲儆。至被告
    行竊所使用之老虎鉗一支，並未扣案，被告復稱業已丟棄，
    又無證據顯示該等物品尚存，爰不另為沒收之諭知。
四、適用法條：依刑事訴訟法第273條之1第1項、第299條第1項
    前段，刑法第321條第1項第3款、第47條第1項、第62條、第
    41條第1項前段，刑法施行法第1條之1，判決如主文。
五、如不服本判決，應於判決書送達之翌日起10日內，以書狀敘
    述理由，向本院提出上訴。
本案經檢察官甲○○到庭執行職務。
中    華    民    國    98    年    7     月    28    日
                  刑事第十五庭  法  官  林彥君
以上正本證明與原本無異
如不服本判決應於收受本判決後10日內向本院提出上訴書狀，並
應敘述具體理由。其未敘述上訴理由者，應於上訴期間屆滿後20
日內向本院補提理由書狀（均須按他造當事人之人數附繕本）「
切勿逕送上級法院」。
                                書記官  莊淑雅
中    華    民    國    98    年    7     月    28    日
附錄本案論罪科刑法條全文：
中華民國刑法第321條
犯竊盜罪而有左列情形之一者，處 6 月以上、 5 年以下有期徒
刑：
一、於夜間侵入住宅或有人居住之建築物、船艦或隱匿其內而犯
    之者。
二、毀越門扇、牆垣或其他安全設備而犯之者。
三、攜帶兇器而犯之者。
四、結夥三人以上而犯之者。
五、乘火災、水災或其他災害之際而犯之者。
六、在車站或埠頭而犯之者。
前項之未遂犯罰之。


司法院資訊處製作；財團法人民間司法改革基金會備份。
